nl: Meubels voor keuken/eetkamer inbegrepen: Bakkersrek; Barkrukken; Bank; Buffet; Servieskast; Boekenhoek; Eetstoelen; Eettafel; Keukenkar; Kookeiland; Wijnrek; Andere
sl-SI: Priloženo kuhinjsko/jedilno pohištvo: Kuhinjski regal; Barski stoli; Klop; Bife; Kredenca; Kotni kotiček; Jedilni stoli; Jedilna miza; Kuhinjski voziček; Kuhinjski otok; Stojalo za vino; Drugo
ja: キッチン/ダイニング家具付き: ベーカーズラック; バースツール; ベンチ; ビュッフェ; チャイナキャビネット; コーナーヌック; ダイニングチェア; ダイニングテーブル; キッチンカート; キッチンアイランド; ワインラック; その他
en: Kitchen/Dining furniture items included: Baker's rack; Bar stools; Bench; Buffet; China cabinet; Corner nook; Dining chairs; Dining table; Kitchen cart; Kitchen island; Wine rack; Other
zh-CN: 包含厨房/餐厅家具用品: 烘焙架; 高脚凳; 长椅; 餐具柜; 瓷器柜; 角落用餐桌椅; 餐椅; 餐桌; 厨房推车; 厨房岛台; 酒架; 其他
tr: Mutfak/Yemek odası mobilyaları dahildir: Fırıncı rafı; Bar Tabureleri; Bank; Büfe; Vitrinler; Yemek köşesi; Yemek Sandalyeleri; Yemek Masası; Mutfak arabası; Amerikan mutfak; Şarap rafı; Diğer
el: Περιλαμβάνονται έπιπλα κουζίνας/τραπεζαρίας: Ράφι Baker; Σκαμπό μπαρ; Πάγκος; Μπουφές; Ντουλάπι για σερβίτσια; Γωνιακή εσοχή; Καρέκλες τραπεζαρίας; Τραπεζαρία; Καροτσάκι κουζίνας; Νησίδα; Ράφι κρασιών; Άλλο
pt-BR: Móveis de cozinha/jantar incluídos: Rack de padeiro; Bancos de bar; Banco; Bufê; Cristaleira; Mesa de canto; Cadeiras de jantar; Mesa de jantar; Carrinho de cozinha; Ilha de cozinha; Garrafeira; Outro
sk-SK: Kuchynský/jedálenský nábytok zahrnutý v cene: Pekársky stojan; Barové stoličky; Lavička; Bufetový; Vitrínová skriňa; Rohová lavica; Jedálenské stoličky; Jedálenský stôl; Kuchynský vozík; Kuchynský ostrovček; Stojan na víno; Iné
fr: Meubles de cuisine/salle à manger inclus: Étagère de boulanger; Tabourets de bar; Banc; Buffet; Buffet à vaisselle; Coin d’angle; Chaises de salle à manger; Table à manger; Chariot de cuisine; Îlot de cuisine; Casier à vin; Autre
hu: A tartalmazott konyha-/étkezőbútorok: Konyhai állvány; Bárszékek; Pad; Tálaló; Kínai szekrény; Sarokkuckó; Étkezőszékek; Étkezőasztal; Zsúrkocsi; Konyhasziget; Borállvány; Egyéb
ko: 주방/식탁 가구 품목 포함: 베이커 랙; 바 스툴; 벤치; 뷔페; 식기 장식장; 코너 구석; 식탁 의자; 다이닝 테이블; 주방 카트; 아일랜드 식탁; 와인 랙; 기타
bg-BG: Комплекти части за мебели за кухня и трапезария: Пекарска стойка; Бар столове; Пейка; Бюфет; Витрина за порцелан; Ъглов кът; Столове за хранене; Маса за хранене; Кухненска количка; Кухненски остров; Стойка за вино; Други
de: Küchen-/Esszimmermöbel inklusive: Bäckerregal; Barhocker; Bank; Büfett; Porzellanschrank; Ecknische; Essstühle; Esstisch; Küchenwagen; Kücheninsel; Weinregal; Sonstiges
it: Mobili da cucina/sala da pranzo inclusi: Griglia del panettiere; Sgabelli da bar; Panca; Buffet; Gabinetto cinese; Angolo d'angolo; Sedie da pranzo; Tavolo da pranzo; Carrello da cucina; Isola per cucina; Portavini; Altro
cs: Obsažené položky nábytku do kuchyně a jídelny: Pekařský stojan; Barové stoličky; Lavice; Bufet; Vitrína na porcelán; Rohová lavice; Jídelní židle; Jídelní stůl; Kuchyňský vozík; Kuchyňský ostrůvek; Regál na víno; Jiné
lt-LT: Komplekte esantys virtuvės / valgomojo baldai: Virtuvės lentyna; Baro kėdės; Suoliukas; Virtuvės spintelė; Indauja; Kambinis valgomojo komplektas; Valgomojo kėdės; Valgomojo stalas; Virtuvės vežimėlis; Virtuvės sala; Vyno lentyna; Kita
es: Artículos de mobiliario para cocinas y comedores incluidos: Estante del panadero; Taburetes de bar; Banco; Bufé; Armario para porcelana; Rinconera; Silla de comedor; Mesa de comedor; Carro de cocina; Isla de cocina; Botellero; Otros
da: Møbelartikler til køkken og spisestue medfølger: Bagereol; Barstole; Bænk; Buffet; Kinesisk skab; Hjørnekrog; Spisestuestole; Spisebord; Køkkenvogn; Køkkenø; Vinreol; Andet
ru: Состав набора мебели для кухни или столовой: Стойка для выпечки; Барные стулья; Лавка; Буфет; Сервант; Уголок; Обеденные стулья; Обеденный стол; Тележка кухонная; Кухонный остров; Винная стойка; Другое
pt-PT: Artigos de mobiliário de cozinha e sala de jantar incluídos: Rack de padeiro; Bancos de bar; Banco; Buffet; Armário para louça; Recanto de canto; Cadeiras de jantar; Mesa de jantar; Carrinho de cozinha; Ilha de cozinha; Garrafeira; Outro
ro-RO: Articole de mobilier de bucătărie/sufragerie incluse: Raft pentru brutărie; Scaune de bar; Banc; Bufet; Dulăpior pentru veselă; Colțar; Scaune de sufragerie; Masă de sufragerie; Cărucior de bucătărie; Insulă de bucătărie; Raft pentru vin; Altele
pl: Meble do kuchni i jadalni w zestawie: Stojak na pieczywo; Stołek barowy; Stanowisko testowe; Bufet; Kredens z półkami na porcelanę; Kącik jadalny; Krzesła do jadalni; Stół do jadalni; Wózek kuchenny; Wyspa kuchenna; Regał na wino; Inne
hr-HR: Uključeni komadi namještaja za kuhinju/blagovaonicu: Pekarski stalak; Barska stolica; Klupa; Stol za buffet; Element za posuđe; Kutna klupa; Blagovaonske stolice; Blagovaonski stol; Kuhinjska kolica; Kuhinjski otok; Stalak za vino; Ostalo
fi: Keittiö-/ruokailukalusteet mukana: Hyllykkö; Baarijakkarat; Penkki; Noutopöytä; Kiinan kaappi; Kulman nurkka; Ruokailutuolit; Ruokapöytä; Keittiön kärry; Keittiösaarekkeet; Viiniteline; Muu
vi: Đi kèm đồ dùng nhà bếp: Kệ để bánh; Ghế đẩu quầy bar; Ghế dài; Tiệc đứng; Tủ đựng bát đĩa tách ly; Bàn bếp; Ghế ăn; Bàn ăn; Xe đẩy nhà bếp; Đảo bếp; Giá đựng rượu; Khác
nb: Møbelvarer for kjøkken og spiserom inkludert: Bakerstativ; Barkrakker; Benk; Buffet; Serviseskap; Hjørnekrok; Spisestoler; Spisebord; Kjøkkenvogn; Kjøkkenøy; Vinstativ; Annet
sv: Köks- och matrumsartiklar som ingår: Bagarställ; Barstolar; Bänk; Buffé; Porslinsskåp; Hörnvrå; Matsalsstolar; Matbord; Köksvagn; Köksö; Vinställ; Övrigt
th: รวมเฟอร์นิเจอร์ห้องครัว/ห้องรับประทานอาหาร: ชั้นวางเบเกอรี่; เก้าอี้บาร์; ม้านั่ง; โต๊ะเครื่องดื่ม; ตู้เก็บจานชาม; ชุดโต๊ะเข้ามุม; เก้าอี้ทานอาหาร; โต๊ะทานอาหาร; รถเข็นครัว; เคาน์เตอร์กลางครัว; ชั้นวางไวน์; อื่นๆ
zh-TW: 包括廚房/飯廳家具品項: 廚房儲物架; 高腳凳; 長椅; 自助餐; 瓷器櫥櫃; 轉角角落; 餐桌椅; 餐桌; 廚房推車; 廚房中島; 葡萄酒架; 其他